【裁判字號】    99,上訴,731
【裁判日期】    990513
【裁判案由】    違反毒品危害防制條例
【裁判全文】
臺灣高等法院高雄分院刑事判決         99年度上訴字第731號
上  訴  人
即  被  告  甲○○
上列上訴人因違反毒品危害防制條例案件，不服臺灣屏東地方法
院98年度訴字第1082號中華民國99年3月11日第一審判決（起訴
案號：臺灣屏東地方法院檢察署98年度毒偵字第1051號），提起
上訴，本院判決如下：
     主  文
上訴駁回。
     理  由
一、按上訴書狀應敘述具體理由；又第二審法院認為上訴書狀未
    敘述理由或上訴有刑事訴訟法第362 條前段之情形者，應以
    判決駁回之，同法第361 條第2 項、第367 條前段定有明文
    。
二、經查，上訴人即被告甲○○已於99年3 月22日經寄存送達收
    到原審法院判決（原審卷86頁）雖於上訴期間屆滿（即99年
    4 月20日）前提出上訴書狀，然上訴理由狀僅泛指「(1)因被
    告甲○○於97年12月10日假釋出獄由於殘刑還有7 個月必須
    至地檢署報到，在這段期間被告沒有無故不到，正常報到與
    觀護人互動良好，觀護人也常到家裡來探訪關心。(2)被告於
    97年12月10日假釋期間至98年6 月在這段期間被告完全沒有
    在吸食任何毒品，甚至連香菸也戒掉多年，然而在於98年5
    月那次的驗尿被驗有嗎啡和可待因，由於被告真的完全沒有
    碰任何毒品，自己也非常茫然，經回想被告有於5 月14日報
    到驗尿，5 月13日那天晚上身體不適有去看病，醫生所開的
    藥是不是有那些成分，被告有親自前往診所請教醫生，醫生
    也確實說其中有一種咳嗽糖漿確有那二種成分。(3)既然確有
    那二種成分我又有服用，難道不會不被驗出，這些理由有向
    法官呈訴卷裡也有診斷證明為何不被採信？(4)犯過錯的人難
    道只要跟你所犯的一樣而不分對與錯嗎？只要所犯一樣就是
    錯了，完全沒有其他理由可呈訴？(5)如被告真有吸食又為何
    敢前往地檢署報到驗尿。(6)在報到這段期間也僅那麼一次被
    驗有問題，假使真有在吸食為什麼其餘的驗不到。(7)被告或
    許上訴的理由不夠具體，因沒有所謂的醫學報告，難道就因
    此而認罪，一個人沒有做的事而被冤枉那一定要力爭到底，
    就如同被告我如真有吸食為何會只有那麼一次驗有反應呢？
    因此沒有做的事，我不會去接受不該所承受的懲罰，所以我
    不服法官的判決云云。」
三、本院細究上訴人上訴理由僅以「上訴人曾於98年5 月13日晚
    上身體不適有去看病，醫生所開的藥是不是有那些（鴉片）
    成分，上訴人有親自前往診所請教醫生，醫生也確實說其中
    有一種咳嗽糖漿確有那二種成分云云」。惟查本件上訴人甲
    ○○於98年5 月14日因保護管束期間內前往臺灣屏東地方法
    院檢察署接受採尿，經提供乾淨空瓶，由其親自排放尿液並
    封緘送驗，經以酵素分析法（EIA ）初步檢驗，再以氣相層
    析質譜儀分析法（GC/MS ）確認檢驗結果，均呈可待因、嗎
    啡陽性反應，而其濃度分別為「可待因陽性（含量）525ng/
    ml、嗎啡陽性（含量）2255ng/ml 」等情，有臺灣屏東地方
    法院檢察署檢察官執行保護管束指揮書、臺灣檢驗科技股份
    有限公司98年6 月4 日所出具之報告編號KＺ000000000000號
    濫用藥物尿液檢驗報告及臺灣屏東地方法院檢察署施用毒品
    犯受保護管束人尿液檢體監管紀錄表各1 紙在卷可憑（見偵
    卷第2 至4 頁）在卷可憑，是被告尿液確有嗎啡（海洛因代
    謝物）陽性反應，應可認定。上訴人雖以：上訴人於驗尿前
    一晚有去醫院看診並服用醫生所開的藥，可能造成翌日驗尿
    之誤判云云。惟經原審分別函詢上訴人就診之文章診所就上
    訴人當晚就診時醫師所開立藥品品名，委請高雄醫學大學附
    設中和紀念醫院就該診所開立之藥品比對上訴人系爭之尿液
    濃度，認上訴人尿液檢驗結果應曾施用毒品海洛因無訛（參
    原審卷30頁-52 頁及62頁），而原判決對此部分亦已於判決
    理由內詳予說明（原決判決6-8 頁）。復敘明上訴人尿液之
    檢驗初步係先採用免疫學方分析法對結構類似予以分析成分
    後，再以氣象層析質譜儀確認，故其精確度接近百分之百，
    幾乎不會產生偽陽性反應（原判決理由第5 頁）。準此，上
    訴理由既未具體指明對原審判決採證有何其他違法之處，自
    難認其上訴理由已屬具體。
四、綜上所述，上訴人除上開陳述外，未見有何依據卷內既有訴
    訟資料或提出新事證，指摘或表明第一審判決有何採證認事
    、用法或量刑等足以影響判決本旨之不當或違法，而構成應
    予撤銷之具體事由，已難謂其上訴理由符合「具體」之要件
    ，故其上訴即不合法律上之程式。再上訴不合法律上之程式
    之情形，依刑事訴訟法第367 條但書規定：「但其情形可以
    補正而未經原審法院命其補正者，審判長應定期先命補正。
    」，係指上訴書狀未敘述理由，原審未命補提理由書狀之情
    形。換言之，應認僅於上訴人上訴未敘述理由時，原審法院
    可命其補正，而未經原審法院命其補正，第二審法院審判長
    始應定期間先命補正，苟上訴人提起上訴時，上訴書狀已載
    理由者，即不適用。茲上訴書狀敘述之上訴理由是否具體，
    既非原審法院可命補正之事項，即毋庸先命補正。從而，上
    訴人上訴理由書狀未敘述具體理由，且於上訴期間屆滿後之
    20日內（即99年5 月10日以前），迄未補提上訴具體理由，
    此有本院上訴理由狀查詢表在卷可按，依上開規定，顯屬違
    背法律上之程式，應由本院依同法第367 條前段、第372 條
    不經言詞辯論判決如主文。
中    華    民    國    99    年    5     月    13    日
                    刑事第十庭  審判長法  官 陳中和
                                      法  官 林水城
                                      法  官 李政庭
以上正本證明與原本無異。
如不服本判決應於收受本判決後10日內向本院提出上訴書狀，其
未敘述上訴理由者，並得於提起上訴後10日內向本院補提理由書
狀（均須按他造當事人之人數附繕本）「切勿逕送上級法院」。
中    華    民    國    99    年    5     月    13    日
                                      書記官 周青玉

司法院資訊處製作；財團法人民間司法改革基金會備份。
